臺灣臺北地方法院民事判決　　　　　　　96年度訴字第3901號
原　　　告　台灣中小企業銀行股份有限公司
法定代理人　丙○○
訴訟代理人　林偉
被　　　告　甲○○
　　　　　　乙○○
上列當事人間清償借款事件，本院於中華民國九十六年六月二十
一日言詞辯論終結，判決如下：
    主  文
被告應連帶給付原告新台幣壹佰零貳萬參仟參佰柒拾陸元，及如
附表一所示之利息、違約金。
被告甲○○應給付原告新台幣肆萬貳仟柒佰壹拾陸元，及如附表
二所示之利息、違約金。
被告乙○○應給付原告新台幣壹拾伍萬零肆佰捌拾伍元，及如附
表三所示之利息、違約金。
被告乙○○應給付原告新台幣壹拾參萬貳仟柒佰陸拾捌元，及如
附表四所示之利息、違約金。
訴訟費用由被告甲○○、乙○○連帶負擔百分之七十五，由被告
甲○○負擔百分之三，被告乙○○負擔百分之二十二。
本判決第一項於原告以新台幣參拾肆萬壹仟壹佰貳拾伍元供擔保
後，得假執行。
本判決第二項得假執行。
本判決第三項得假執行。
本判決第四項得假執行。
    事實及理由
壹、程序方面：
一、本件被告等住所雖均不屬本院管轄範圍內，惟兩造簽訂借據
    暨授信約定書第12條、房屋貸款定型化契約第18條及信用卡
    約定條款第24條約定，雙方合意以臺灣臺北地方法院為第一
    審管轄法院，此合於民事訴訟法第24條前段合意管轄規定，
    本院自應有管轄權，合先敘明。
二、本件被告均未於言詞辯論期日到場，核無民事訴訟法第386
    條所列各款情形，應依原告之聲請，由其一造辯論而為判決
    。
貳、原告主張：
一、被告甲○○及乙○○應連帶給付部分：
（一）被告甲○○係於民國86年7月30日邀同被告乙○○為連帶
      保證人，向原告申請長期擔保放款，並借款新臺幣（下同
      ）1,000,000元，借款期間自86年8月8日起至96年8月8日
      止，本金及利息自借款日起，1個月為1期，分120期平均
      攤還，並約定借款利率按原告基本放款利率減0.25%計收
      ；嗣後被告向原告申請調降利率，經原告同意，該利率自
      94年1月4日起第1年改按原告定儲利率加1.32%機動調整，
      自第2年起則按原告定儲利率加2.45%機動調整計算（現原
      告定儲利率為2.27%，是本案之請求利率即為4.72%(2.27%
      +2.45%)）。當借款到期或視同全部到期未能立即清償時
      ，即應按約定利率計付遲延利息；並自清償日起，逾期6
      個月以內部分，按前開利率10%，逾期超過6個月部分，按
　　　前開利率20%加付違約金。
（二）被告又於87年6月23日、91年6月28日、92年4月18日及94
      年1月4日，向原告申請長期擔保放款，並分別為下列4筆
      借款：1,200,000元（約定借款期間自87年6月30日起至97
      年6月30日止）、230,000元（約定借款期間自91年7月1日
      起至101年7月1日止）、200,000元（約定借款期間自92年
      4月18日起至102年4月18日止）及450,000元（約定借款期
      間自94年1月4日起至104年1月4日止），其餘條款及利率
      約定皆同上所述。
（三）詎料被告甲○○借得前揭5筆款項後，僅依約分別繳款至
      95年12月8日、95年9月30日、95年10月3日、95年10月3日
      及95年9月4日，即未再依約繳款，迄今尚餘本金共計1,02
      3,376元，迭經催討，仍未償還，依上開授信約定書第5條
      約定，被告所欠之債務視為全部到期，應一次清償全部欠
      款；另被告乙○○為連帶保證人，亦應負連帶保證之責。
二、被告甲○○信用卡消費款部分：
    被告甲○○於91年6月5日向原告申辦並經原告核准發予國際
    信用卡之VISA一般金卡，及其後因升等為白金卡另核發國際
    信用卡之VISA白金卡各1張，額度為共用200,000元。依國際
    信用卡約定條款第14條約定，被告甲○○於原告之結帳日為
    每月7日，依約應於繳款截止日即每月21日前將當期之應付
    帳款繳付於本行；持卡人若選擇以循環信用之方式繳納款項
    ，依信用卡約定條款第15條第3項約定，各筆循環信用利息
    之計算，係自各筆帳款入帳日起，依帳款餘額以原告依持卡
    人信用評分結果所定信用卡優惠利率（被告甲○○經評分結
    果為第5級，應適用優惠利率為年利率18.8%）計算至該筆帳
    款結清日止；而持卡人若未於每月應繳款截止日前付清最低
    應繳金額或遲誤繳款期限者，另應依下列方式收取逾期手續
    費（即違約金）：延滯第1個月，當月計付逾期手續費100元
    ；延滯第2個月，當月計付逾期手續費300元；延滯第3個月
    以上者，每月計付逾期手續費600元（至清償日止）。被告
    甲○○於原告核發上開信用卡後，即陸續為簽帳消費，截至
    96年4月7日止計簽帳消費本金分別為22,414元及18,385元，
    然被告甲○○卻自96年4月8日起即未依約繳付最低應繳金額
    ，屢經催繳，迄未償還，依兩造簽訂之信用卡契約約定，被
    告甲○○所欠之簽帳消費款項，截至96年5月7日止共計42,7
    16元，依上開信用卡約定約定條款第21條第2項第2款、第7
    款及第22條第2項之約定，其債務視同全部到期，被告除應
    給付前開款項外，另應按附表二所示計收利息及逾期手續費
    （即違約金）。
三、被告乙○○卡友理財貸款部分：
　　被告乙○○於94年10月17日向原告申辦卡友理財貸款，經原
　  告核准後，即得自94年10月18日起至95年10月18日止由被告
    乙○○於約定帳戶內為動用，動用額度為150,000元。詎料
    ，被告乙○○於期間屆滿後，尚有本金149,095元未為清償
    ，依兩造簽訂之卡友理財貸款契約書第5條約定，被告乙○
    ○應即清償所有欠款，若有遲延，應依約定利率（即年息
    11.303%)計付遲延利息；並自償還日起，逾期6個月以內部
    分，按約定利率10%，逾期超過6個月部分，按約定利率20%
　　加付違約金。故被告乙○○除應一次清償本金149,095元外
  　，另應依約給付如附表三所示之遲延利息及違約金。
四、被告乙○○信用卡消費款部分：
　　被告乙○○於91年11月11日及93年10月12日向原告申辦並經
  　原告核准發予國際信用卡之VISA一般金卡及國際信用卡之
    MasterCard Combo晶片白金卡各1張，額度為共用150,000元
    。依國際信用卡約定條款第14條約定，被告乙○○於原告之
    結帳日為每月7日，依約應於繳款截止日即每月21日前將當
    期之應付帳款繳付於本行；持卡人若選擇以循環信用之方式
    繳納款項，依信用卡約定條款第15條第3項約定，各筆循環
    信用利息之計算，係自各筆帳款入帳日起，依帳款餘額以原
    告依持卡人信用評分結果所定信用卡優惠利率（被告乙○○
    經評分結果為第5級，應適用優惠利率為年利率18.8%）計算
    至該筆帳款結清日止；而持卡人若未於每月應繳款截止日前
    付清最低應繳金額或遲誤繳款期限者，另應依下列方式收取
    逾期手續費（即違約金）：延滯第1個月，當月計付逾期手
    續費100元；延滯第2個月，當月計付逾期手續費300元；延
    滯第3個月以上者，每月計付逾期手續費600元（至清償日止
    ）。被告乙○○於原告核發上開信用卡後，即陸續為簽帳消
    費，截至96年5月7日止計簽帳消費本金分別為72,152元及56
    ,630 元，然被告乙○○卻自96年4月8日起即未依約按月繳
    付最低應繳金額，屢經催繳，迄未償還，依兩造簽訂之信用
    卡契約約定，被告乙○○截所欠之簽帳消費款項，至96年5
    月7日止共計132,768元，依上開信用卡約定約定條款第21條
    第2項第2款、第7款及第22條第2項之約定，其債務視同全部
    到期，被告除應給付前開款項外，另應按附表四所示計收利
    息及逾期手續費（即違約金）。
五、聲明：除假執行擔保金額外，如主文第一、二、三、四項所
    示。
參、被告則均未於言詞辯論期日到場，亦未提出書狀作任何聲明
    或陳述。
肆、得心證之理由：
一、本件原告主張之事實，已據其提出借據暨授信約定書影本、
    契據條款變更契約影本、房屋貸款定型化契約影本、放款利
    率歷史資料表、信用卡消費交易明細表、國際信用卡申請書
    暨其約定條款影本、卡友理財貸款契約書影本、Combo晶片
    白金卡申請書影本及電腦連線作業查詢單為證，核屬相符，
    被告復均未提出任何書狀供本院審酌，堪信原告主張為真。
二、從而原告分別依消費借貸及連帶保證契約、信用卡契約請求
    被告連帶給付及被告甲○○、乙○○分別給付如主文第一、
    二、三、四項所示之金額、利息、違約金為有理由，應予准
    許。
三、原告陳明願供擔保，請求宣告假執行，經核如主文第1項之
    金額並無不合，茲酌定相當之擔保金額，予以准許。至如主
    文第2、3、4項部分，均未逾500,000元，依民事訴訟法第
    389 條第1項第5款規定，應依職權宣告假執行。
伍、結論：本件原告之訴為有理由，依民事訴訟法第385條第1項
    前段、第85條第1、2項、第390條第2項、第389條第1項第5
    款，判決如主文。
中　　華　　民　　國　　96　　年　　6 　　月　　29　　日
                  民事第二庭    法　官　黃雯惠
以上正本係照原本作成。
如對本判決上訴，須於判決送達後20日內向本院提出上訴狀。
中　　華　　民　　國　　96　　年　　6 　　月　　29　　日
                       　　　　 書記官　林玗倩
